【裁判字號】    98,裁,949
【裁判日期】    980423
【裁判案由】    薪給
【裁判全文】
最  高  行  政  法  院  裁  定
                                       98年度裁字第949號
抗  告  人  甲○○
訴訟代理人  杜冠民  律師
相  對  人  臺北市政府教育局
代  表  人  吳清山
上列抗告人因與相對人臺北市政府教育局間薪給事件，對於中華
民國97年11月6日臺北高等行政法院96年度訴字第4192號裁定提
起抗告，本院裁定如下︰
    主  文
抗告駁回。
抗告訴訟費用由抗告人負擔。
    理  由
一、按撤銷訴訟之提起，應於訴願決定書送達後2個月之不變期
    間內為之，行政訴訟法第106條第1項前段定有明文。
二、本件原裁定係以：抗告人係於民國96年10月18日收受訴願決
    定書，有送達證書附訴願卷可稽，且為其所不爭執。故抗告
    人提起行政訴訟之期間，應自96年10月19日起算，至96年12
    月18日（星期二）即已屆滿（抗告人住臺北市，無在途期間
    ）。抗告人卻遲至96年12月21日始提起行政訴訟，有原審法
    院加蓋於起訴狀上之收文戳記所載日期可考，已逾法定不變
    期間。依行政訴訟法第106條第1項前段規定，顯非合法，應
    予駁回。
三、抗告意旨略以：本案並沒有無法依行政訴訟法第71條、第72
    條及訴願法第47條第1項、第2項為送達之情事，受理訴願機
    關以寄存方式送達系爭訴願決定書，與法未合，應以抗告人
    實際取得訴願決定書之日即96年10月22日為送達日。另系爭
    訴願決定書未詳細說明送達之種類及其起算之起迄方式，顯
    然與行政程序法第5條「行政行為之內容應明確」有所違背
    ，應屬救濟期間之告知有錯誤，依行政程序法第98條第3項
    規定，抗告人既已於處分書送達後1年內聲明不服，應視為
    於法定期間內所為等語。
四、本院按「訴願文書之送達，應註明訴願人、參加人或其代表
    人、訴願代理人住、居所、事務所或營業所，交付郵政機關
    以訴願文書郵務送達證書發送。訴願文書不能為前項送達時
    ，得由受理訴願機關派員或囑託原行政處分機關或該管警察
    機關送達，並由執行送達人作成送達證書。訴願文書之送達
    ，除前二項規定外，準用行政訴訟法第67條至69條、第71條
    至第83條之規定。」訴願法第47條定有明文。準此，郵政機
    關不能為送達時，得依同條第2項規定由受理訴願機關派員
    或囑託原行政處分機關或該管警察機關送達，或依同條第3
    項規定準用行政訴訟法上開規定之方式為之。經核，本件行
    政院訴願文書郵務送達證書既已由送達人員勾選「未獲會晤
    本人亦無受領文書之同居人或受雇人」，則其依行政訴訟法
    第73條規定為寄存送達，自屬合法。抗告意旨泛言寄存送達
    為不合法，應以其實際取得訴願決定書之日即96年10月22日
    為送達日云云，要無可採。次查，行政程序法第96條第1項
    第6款僅規定應記載不服行政處分之「救濟方法、期間及其
    受理機關」，並未規定應記載送達之種類及其起算方式；另
    同法第98條第3項亦僅規定「未告知救濟期間或告知錯誤未
    為更正，致相對人或利害關係人遲誤者，如自處分書送達後
    一年內聲明不服時，視為於法定期間內所為」，而送達之方
    式則委諸依法律之規定，自與相對人之行政行為無涉。更何
    況，抗告人對於教育部中央教師申訴評議委員會再申訴評議
    書上記載「如不服本評議決定，得依教師法第33條及相關法
    律規定，於法定期限內，向該管機關提起法律救濟」之教示
    ，該評議書同樣係以寄存送達方式送達，抗告人猶能於法定
    期限內向行政院合法提起訴願，則其於本件主張不知送達相
    關規定云云，要無可信。從而，抗告論旨仍執前詞，指摘原
    裁定違誤，求予廢棄，難認有理由，應予駁回。
五、據上論結，本件抗告為無理由，依行政訴訟法第104條、民
    事訴訟法第95條、第78條，裁定如主文。
中    華    民    國    98    年    4     月    23    日
                    最高行政法院第二庭
                        審判長法官  鍾  耀  光
                              法官  侯  東  昇
                              法官  黃  秋  鴻
                              法官  王  德  麟
                              法官  黃  清  光
以  上  正  本  證  明  與  原  本  無  異
中    華    民    國    98    年    4     月    23    日
                              書記官  王  史  民


司法院資訊處製作；財團法人民間司法改革基金會備份。
